---
title: "Recursos"
author: "dgonzalez"
date: '2022-08-08'
output: html_document
---

```{r setup, include=FALSE}
knitr::opts_chunk$set(echo = TRUE)
```

# Recursos R


##### Libro: Modelos de Regresión con R
Freddy Hernández
Mauricio Mazo
2020-10-30


##### Técnicas Multivariadas con R
Mg. Jesús Salinas Flores
https://bookdown.org/jsalinas/tecnicas_multivariadas/presentacion.html

https://fhernanb.github.io/libro_regresion/

##### Geocomputation with R
https://geocompr.robinlovelace.net/index.html


##### Machine Learning con R
https://www.cienciadedatos.net/machine-learning-r.html


##### Aprendizaje automático de datos Colombianos
https://bookdown.org/dcruzreyes/bookdown_intro/

##### Felicidad para el usuario de git y github
https://andreashandel.github.io/MADAcourse/index.html

##### Curso MADA
https://andreashandel.github.io/MADAcourse/index.html


##### Gestion de proyectos de ciencia de datos
https://connect.ixpantia.com/gpcd/

##### learnrbook
https://docs.r4photobiology.info/learnrbook/index.html


##### R para ciencia de datos de salud
https://argoshare.is.ed.ac.uk/healthyr_book/

##### Mastering Shiny
https://mastering-shiny.org/index.html


##### Paquetes R
https://r-pkgs.org/

##### Analisis y procesamiento de datos con R  basado en datos IBIS (ed Infant Brain Imaging Study)


##### Manual para la enseñanza y el aprendizaje con R y RStudio
https://rstudio4edu.github.io/rstudio4edu-book/



##### R de epidemiologia aplicada y salud publica
https://epirhandbook.com/en/index.html

##### R para estudiantes de posgrado
https://bookdown.org/yih_huynh/Guide-to-R-Book/


##### Introduccion a la ciencia de datos abiertos
https://ohi-science.org/data-science-training/


##### Introducción a la ciencia de datos
https://rafalab.github.io/dslibro/












## Paquetes 


Paquetes R
https://www.rstudio.com/products/rpackages/


Cómo crear un blog o un sitio web en R con el paquete {Distill}
https://yuzar-blog.netlify.app/posts/2020-12-26-how-to-create-a-blog-or-a-website-in-r-with-distill-package/#automated-continuous-publishing-deploying

Crea tu sitio web con Distill | Publica con GitHub y Netlify
https://www.youtube.com/watch?v=qZgW3aFYBAw

Mi primer Blog con Distill #R
https://www.youtube.com/watch?v=iXcDYMaODhk

Como crear Dashboards con Shiny
https://www.youtube.com/watch?v=kETZRkUgd4k


Creacion de paquetes R con RStudio
https://estadistica-dma.ulpgc.es/cursoR4ULPGC/16-crearPaquetes.html


Introduccion al paquete caret
https://rpubs.com/joser/caret


## Colores

Paletas . pinteres
https://co.pinterest.com/pin/2251868554643398/



## Proyecto CIAT - Javeriana - Banco Republica

Perfil del Sistema Alimentario de Cali, ciudad-región
https://cgspace.cgiar.org/handle/10568/114362

https://www.worldbank.org/en/programs/icp/brief/foodpricesfornutrition#1

https://www.thelancet.com/journals/lanplh/article/PIIS2542-5196(21)00285-0/fulltext



## Github

##### Video :¿Qué es Git y cómo funciona?
https://www.youtube.com/watch?v=jGehuhFhtnE&t=9s

##### Top Git commands
https://www.c-sharpcorner.com/article/top-15-git-commands-with-examples-for-every-developers/


##### Comandos Git más utilizados
https://medium.com/@dilankam/most-frequently-used-git-commands-3f24cd4b484a


##### Git commands
https://cloudstudio.com.au/2021/06/26/git-command/

##### Como trabajar en equipo con git
https://co.pinterest.com/pin/85075880452650521/

https://co.pinterest.com/pin/576108977344035681/

##### Comandos basicos de git
https://co.pinterest.com/pin/3025924740785917/

##### Git y Github con R
https://rpubs.com/RonaldoAnticona/818156

##### Pauquete credentials 
https://github.com/r-lib/credentials

##### Como manejar credenciales de github con R
https://www.r-bloggers.com/2020/08/how-to-manage-credentials-and-secrets-safely-in-r/


##### Manejando SSH y credenciales github en R
https://cran.r-project.org/web/packages/credentials/vignettes/intro.html

##### Crear token de acceso personal en github
https://docs.github.com/es/authentication/keeping-your-account-and-data-secure/creating-a-personal-access-token



## Regresion lineal multiple

https://www.cienciadedatos.net/documentos/25_regresion_lineal_multiple


##### Creación de páginas web con R Markdown
https://www.youtube.com/watch?v=JxsreeFsu8g

## Paquetes R

##### Plantillas learnres
https://github.com/yabellini/learnres

##### Estilizar mis presentaciones - xaringan
https://miriamll.github.io/Curso_CIAD/Xaringan-Parte2#1

##### Aprendiendo presentaciones Xaringan
https://irene.vrbik.ok.ubc.ca/slides/NHSRxaringan.html?panelset1=tab-12#1

Presentaciones en texto plano con xaringan
https://cienciasocialabierta.netlify.app/slides/12-xaringan/12_xaringan.html#1



Incrustar HTML personalizado en tablas gt
https://themockup.blog/posts/2020-10-31-embedding-custom-features-in-gt-tables/


Aplicaciones Shiny
https://wiki.mgto.org/doku.php/r_shiny_apps



Tomando sus datos para ir con paquetes R
https://www.davekleinschmidt.com/r-packages/

Ejemplo de paquete
https://mvuorre.github.io/exampleRPackage/

Incorporar datos en un paquete
https://grasshoppermouse.github.io/posts/2017-10-18-put-your-data-in-an-r-package/

## Kaggle - bases de datos
https://www.kaggle.com/datasets/codebreaker619/alcohol-comsumption-around-the-world


## cc creative commons 
https://creativecommons.org/choose/


## historia de la sumatoria
https://prezi.com/i5bh4fio0r7-/historia-de-la-sumatoria/


## Guitarra

##### Cambiar cuerdad de guitarra
https://www.youtube.com/watch?v=8OPL_9ZA4qk

##### EJERCICIO que TODO GUITARRISTA debe SABER para tocar mejor la GUITARRA
https://www.youtube.com/watch?v=1_CytqdyTCE


Despacito (part. Daddy Yankee) - Luis Fonsi (aula de violão simplificada)
https://www.youtube.com/watch?v=J9r2ffUly18&list=RD9JRChyu8sQA&index=11


ASI ES COMO SE TOCA My Sweet Lord - George Harrison Beatles Acordes Guitarra
https://www.youtube.com/watch?v=MKtxyY_gAaM


## Distrowatch -- linux
https://distrowatch.com/


## Sitios para descargar recursoso graficos gratis
https://co.pinterest.com/pin/882424120710804689/

## Tipografias hechas a mano
https://www.creativosonline.org/60-tipografias-hechas-a-mano.html

## Innovacion educativa
https://innovacioneducativa.upc.edu.pe/2018/03/20/que-es-un-curso-blended/


## Marketin B2B
https://leticiadelcorral.com/marketing-b2b-que-es-estrategias/

Estimacion de ventas
https://www.forcemanager.com/es/blog/estimacion-de-ventas/

Tasa de conversion B2B
https://www.sana-commerce.com/es/blog-es/tasa-de-conversion-en-e-commerce-b2b/

## Analisis factorial con R
https://rpubs.com/misael892/Factorial



## Escala likert
https://rstudio-pubs-static.s3.amazonaws.com/510848_03a1cfe6acee473f84a7f77e82015f8a.html

Graficos likert con valor neutral
https://stackoverflow.com/questions/64856147/likert-plot-with-neutrals-held-aside

Graficos likert con R
http://rnotr.com/likert/ggplot/barometer/likert-plots/

```{r}
#---------------------------------------------------
# pregutnas   p11  p12   p13  p14      Niveles
    items10=c(38,  124,  28,  112, # Excelente 
              108, 113,  84,  118, # Conocedor
               90,  56,  76,   57, # Familiarizado
               47,  23,  77,   26, # Casualmente    
               57,  24,  75,   27) # Interesado
    
items10=matrix(items,ncol=4, byrow =TRUE )
vars_nam10=c("Gestión y ejecución de proyectos CTeI",
            "Periódiso de ejecución de proyectos",
            "Cualificación de supervisores",
            "Importación de equipos e insumos")
lbl_nam10=c("Excelente",
            "Conocedor", 
            "Familiarizado conla información",
            "Casualmente informado",
            "Interesado")
colnames(items10)=vars_nam10
lbl_nam10=c("Excelente",
            "Conocedor", 
            "Familiarizado conla información",
            "Casualmente informado",
            "Interesado")

items10
 items10=as.data.frame(items10)
class(items10) # ok data.frame

for(i in 1: ncol(items10)) {
   items10[,i] = factor(items10[,i], 
                      labels=choices, 
                      ordered=TRUE)
   }

plot(likert(items10), ordered=FALSE)
```

##### Likert
https://rpubs.com/kosh_1/likert


## Estadistica no parmetrica
http://courses.atlas.illinois.edu/spring2016/STAT/STAT200/RProgramming/NonParametricStats.html


## Ejemplo de web con RStudio
https://gauss.inf.um.es/tabular/modulo3.html


## Analisis de datos base titanic
https://rpubs.com/gustavoarreis/titanic


## Descarga tu factura en linea de recibos municipales
https://www.cali.gov.co/hacienda/publicaciones/102005/pago_en_linea_factura_de_impuesto_predial_y_valorizacion_y_megaobras/






## Funciones de R

Funcion cut
https://r-coder.com/cut-r/


