---
title: "ui.R"
author: "Daniel"
date: "2024-05-31"
output: html_document
---

```{r setup, include=FALSE}
knitr::opts_chunk$set(echo = TRUE)
```

<br/><br/>

### **Principales funciones (ui.R)** 

<br/>

| **Función**          | **Sintaxis**                                                               | **Descripción**                                                                                                                                      |
|----------------------|-----------------------------------------------------------------------------|------------------------------------------------------------------------------------------------------------------------------------------------------|
| `fluidPage()`        | `fluidPage(...elements)`                                                    | Crea una página fluida que se adapta al tamaño de la ventana del navegador.                                                                          |
| `titlePanel()`       | `titlePanel(title)`                                                         | Agrega un título a la aplicación.                                                                                                                    |
| `sidebarLayout()`    | `sidebarLayout(sidebarPanel, mainPanel)`                                    | Diseña una disposición con una barra lateral y un panel principal.                                                                                   |
| `sidebarPanel()`     | `sidebarPanel(...elements)`                                                 | Define la barra lateral con varios elementos interactivos.                                                                                           |
| `mainPanel()`        | `mainPanel(...elements)`                                                    | Define el panel principal donde se mostrarán los resultados o gráficos.                                                                              |
| `sliderInput()`      | `sliderInput(inputId, label, min, max, value)`                              | Crea un control deslizante que permite al usuario elegir un valor.                                                                                   |
| `textInput()`        | `textInput(inputId, label, value = "")`                                     | Crea un campo de texto para la entrada del usuario.                                                                                                  |
| `numericInput()`     | `numericInput(inputId, label, value, min = NA, max = NA, step = NA)`        | Crea un campo de entrada numérica.                                                                                                                   |
| `selectInput()`      | `selectInput(inputId, label, choices, selected = NULL, multiple = FALSE)`   | Crea un menú desplegable para seleccionar entre varias opciones.                                                                                     |
| `checkboxInput()`    | `checkboxInput(inputId, label, value = FALSE)`                              | Crea una casilla de verificación.                                                                                                                    |
| `radioButtons()`     | `radioButtons(inputId, label, choices, selected = NULL)`                    | Crea un grupo de botones de opción.                                                                                                                  |
| `actionButton()`     | `actionButton(inputId, label, icon = NULL)`                                 | Crea un botón de acción que puede desencadenar eventos en el servidor.                                                                               |
| `plotOutput()`       | `plotOutput(outputId, width = "100%", height = "400px")`                    | Define un espacio para mostrar gráficos generados en el servidor.                                                                                    |
| `tableOutput()`      | `tableOutput(outputId)`                                                     | Define un espacio para mostrar tablas generadas en el servidor.                                                                                      |
| `textOutput()`       | `textOutput(outputId)`                                                      | Define un espacio para mostrar texto generado en el servidor.                                                                                        |
| `verbatimTextOutput()`| `verbatimTextOutput(outputId)`                                             | Define un espacio para mostrar texto con formato fijo (por ejemplo, código o resultados de consolas).                                                |
| `dataTableOutput()`  | `dataTableOutput(outputId)`                                                 | Define un espacio para mostrar tablas interactivas generadas en el servidor utilizando `DT::renderDataTable()`.                                       |
| `uiOutput()`         | `uiOutput(outputId)`                                                        | Espacio para elementos de interfaz de usuario generados dinámicamente en el servidor.                                                                |
| `htmlOutput()`       | `htmlOutput(outputId)`                                                      | Espacio para contenido HTML generado en el servidor.                                                                                                |
| `navbarPage()`       | `navbarPage(title, ...tabPanels)`                                           | Crea una interfaz de navegación con varias pestañas.                                                                                                |
| `tabPanel()`         | `tabPanel(title, ...elements)`                                              | Define el contenido de cada pestaña dentro de una interfaz de navegación.                                                                            |
| `fluidRow()`         | `fluidRow(...elements)`                                                     | Crea una fila fluida que puede contener varios elementos y se adapta al tamaño de la ventana del navegador.                                          |
| `column()`           | `column(width, ...elements)`                                                | Define una columna dentro de una fila fluida. El ancho se especifica en una escala de 12.                                                            |

<br/><br/>

### **Ejemplo**

<br/>


```{r, eval=FALSE}
library(shiny)

ui <- fluidPage(
    titlePanel("Ejemplo de Shiny UI"),
    sidebarLayout(
        sidebarPanel(
            sliderInput("num", "Elige un número:", min = 1, max = 100, value = 50),
            textInput("text", "Escribe algo:"),
            actionButton("goButton", "Go")
        ),
        mainPanel(
            plotOutput("plot"),
            textOutput("textDisplay")
        )
    )
)

server <- function(input, output) {
    output$plot <- renderPlot({
        plot(cars)
    })
    
    output$textDisplay <- renderText({
        paste("Has escrito:", input$text)
    })
}

shinyApp(ui = ui, server = server)
```

<br/><br/>

Este ejemplo crea una interfaz básica con un control deslizante, un campo de texto, un botón de acción, y áreas para mostrar un gráfico y texto.



