---
title: "server.R"
author: "Daniel Enrique Gonzalez"
date: "2024-05-31"
output: html_document
---

```{r setup, include=FALSE}
knitr::opts_chunk$set(echo = TRUE)
```

<br/><br/>

### **Principales funciones (server.R)**

<br/>

| **Función/Concepto**  | **Sintaxis**                                                  | **Descripción**                                                                                                                                             |
|-----------------------|---------------------------------------------------------------|-------------------------------------------------------------------------------------------------------------------------------------------------------------|
| `shinyServer()`       | `shinyServer(function(input, output, session) { ... })`       | Define la lógica del servidor para la aplicación Shiny.                                                                                                     |
| `renderText()`        | `output$outputId <- renderText({ ... })`                      | Genera texto reactivo que se actualiza automáticamente cuando cambian las entradas del usuario.                                                             |
| `renderPlot()`        | `output$outputId <- renderPlot({ ... })`                      | Genera gráficos reactivos que se actualizan automáticamente cuando cambian las entradas del usuario.                                                        |
| `renderTable()`       | `output$outputId <- renderTable({ ... })`                     | Genera tablas reactivas que se actualizan automáticamente cuando cambian las entradas del usuario.                                                          |
| `renderDataTable()`   | `output$outputId <- renderDataTable({ ... })`                 | Genera tablas interactivas utilizando el paquete `DT` que se actualizan automáticamente cuando cambian las entradas del usuario.                            |
| `reactive()`          | `reactive({ ... })`                                           | Define una expresión reactiva que se recalcula automáticamente cuando cambian las entradas del usuario utilizadas en la expresión.                          |
| `observe()`           | `observe({ ... })`                                            | Observa y ejecuta el código en su interior cada vez que cambian las entradas del usuario mencionadas en el bloque.                                          |
| `observeEvent()`      | `observeEvent(eventExpr, handlerExpr)`                        | Observa un evento específico (como un botón) y ejecuta el código en su interior cuando ese evento ocurre.                                                   |
| `eventReactive()`     | `eventReactive(eventExpr, valueExpr)`                         | Define una expresión reactiva que sólo se actualiza en respuesta a un evento específico.                                                                    |
| `isolate()`           | `isolate({ ... })`                                            | Aísla una expresión reactiva para que no se recalculen automáticamente las dependencias reactivas internas.                                                 |
| `session$sendCustomMessage()` | `session$sendCustomMessage(type, message)`          | Envía un mensaje personalizado desde el servidor a la interfaz de usuario, útil para integraciones con JavaScript.                                           |

<br/><br/>

### **Ejemplo**

<br/>


```{r, eval=FALSE}
library(shiny)

ui <- fluidPage(
    titlePanel("Ejemplo de Shiny Server"),
    sidebarLayout(
        sidebarPanel(
            sliderInput("num", "Elige un número:", min = 1, max = 100, value = 50),
            textInput("text", "Escribe algo:"),
            actionButton("goButton", "Go")
        ),
        mainPanel(
            plotOutput("plot"),
            textOutput("textDisplay")
        )
    )
)
#-------------------------------------------------------------------------------
server <- function(input, output) {
    # Generar un gráfico reactivo
    output$plot <- renderPlot({
        plot(cars, main = paste("Número seleccionado:", input$num))
    })
    
    # Generar texto reactivo
    output$textDisplay <- renderText({
        paste("Has escrito:", input$text)
    })
    
    # Observar un evento específico (cuando se presiona el botón)
    observeEvent(input$goButton, {
        showModal(modalDialog(
            title = "Acción del Botón",
            paste("El botón fue presionado y el número seleccionado es:", input$num)
        ))
    })
}

shinyApp(ui = ui, server = server)
```


<br/><br/>

### **Descripción de los Componentes**

<br/>

1. **`renderText()`**
   - Se utiliza para generar y mostrar texto que se actualiza automáticamente cuando cambian las entradas del usuario. En el ejemplo, muestra el texto ingresado por el usuario.

<br/>

2. **`renderPlot()`**
   - Se utiliza para generar gráficos que se actualizan automáticamente. En el ejemplo, se genera un gráfico de `cars` con el título que incluye el número seleccionado por el usuario.

<br/>

3. **`observeEvent()`**
   - Se utiliza para observar eventos específicos como la acción de presionar un botón. En el ejemplo, muestra un modal cuando se presiona el botón "Go".

<br/>

4. **`showModal()`**
   - Función que muestra un modal de diálogo con información personalizada.


<br/>

Estas funciones y conceptos son esenciales para definir la lógica del servidor en una aplicación Shiny y permiten crear interacciones dinámicas y reactivas basadas en las entradas del usuario.