---
title: "botones"
author: "Daniel Enrique Gonzalez"
date: "2024-05-31"
output: html_document
---

```{r setup, include=FALSE}
knitr::opts_chunk$set(echo = TRUE)
```

### **Botones de entrada** 


```{r, eval=FALSE}
library(shiny)

# Interfaz de Usuario
ui <- fluidPage(
  titlePanel("Ejemplo de Todos los Botones de Shiny"),
  sidebarLayout(
    sidebarPanel(
      sliderInput("slider", "Slider Input:", min = 1, max = 100, value = 50),
      textInput("text", "Text Input:", value = "Escribe algo"),
      numericInput("numeric", "Numeric Input:", value = 10, min = 1, max = 100),
      selectInput("select", "Select Input:", choices = c("Opción 1", "Opción 2", "Opción 3")),
      checkboxInput("checkbox", "Checkbox Input:", value = FALSE),
      radioButtons("radio", "Radio Buttons:", choices = c("Opción A", "Opción B", "Opción C")),
      actionButton("action", "Action Button"),
      br(),
      br(),
      dataTableOutput("table")
    ),
    mainPanel(
      textOutput("textOutput"),
      verbatimTextOutput("verbatimTextOutput"),
      plotOutput("plotOutput"),
      tableOutput("tableOutput")
    )
  )
)

# Lógica del Servidor
server <- function(input, output, session) {
  # Texto reactivo
  output$textOutput <- renderText({
    paste("Text Input:", input$text)
  })
  
  # Texto verbatim reactivo
  output$verbatimTextOutput <- renderPrint({
    list(
      Slider = input$slider,
      Numeric = input$numeric,
      Select = input$select,
      Checkbox = input$checkbox,
      Radio = input$radio,
      Action = input$action
    )
  })
  
  # Gráfico reactivo
  output$plotOutput <- renderPlot({
    plot(1:input$slider, main = paste("Plot con Slider hasta:", input$slider))
  })
  
  # Tabla reactiva
  output$tableOutput <- renderTable({
    data.frame(
      Parámetro = c("Slider", "Text", "Numeric", "Select", "Checkbox", "Radio"),
      Valor = c(input$slider, input$text, input$numeric, input$select, input$checkbox, input$radio)
    )
  })
  
  # Tabla interactiva reactiva
  output$table <- renderDataTable({
    data.frame(
      Parámetro = c("Slider", "Text", "Numeric", "Select", "Checkbox", "Radio", "Action"),
      Valor = c(input$slider, input$text, input$numeric, input$select, input$checkbox, input$radio, input$action)
    )
  })
  
  # Acción del botón
  observeEvent(input$action, {
    showModal(modalDialog(
      title = "Acción del Botón",
      paste("El botón fue presionado. Valor actual del slider:", input$slider)
    ))
  })
}

# Ejecutar la aplicación
shinyApp(ui = ui, server = server)
```


<br/><br/>

### **Descripción de los Componentes**

1. **Entradas de Usuario:**
   - `sliderInput()`: Control deslizante.
   - `textInput()`: Campo de texto.
   - `numericInput()`: Campo de entrada numérica.
   - `selectInput()`: Menú desplegable.
   - `checkboxInput()`: Casilla de verificación.
   - `radioButtons()`: Botones de opción.
   - `actionButton()`: Botón de acción.

<br/><br/>

2. **Salidas Reactivas:**
   - `textOutput()`: Muestra el texto ingresado.
   - `verbatimTextOutput()`: Muestra los valores de todas las entradas en formato de texto fijo.
   - `plotOutput()`: Muestra un gráfico reactivo.
   - `tableOutput()`: Muestra una tabla reactiva.
   - `dataTableOutput()`: Muestra una tabla interactiva usando `DT`.

<br/><br/>

3. **Eventos Observados:**
   - `observeEvent()`: Observa el evento de presionar el botón de acción y muestra un modal con el valor del slider.

<br/><br/>

Este ejemplo demuestra cómo utilizar todos los tipos de botones de entrada en Shiny y cómo generar salidas reactivas basadas en estos botones.


<br/><br/><br/><br/>


### **Tabla botones de entrada - salidas reactivas** 

| **Botón de Entrada**     | **Función de Entrada**                                     | **Salida Reactiva**           | **Función de Salida**                           | **Descripción**                                                                            |
|--------------------------|------------------------------------------------------------|-------------------------------|-------------------------------------------------|--------------------------------------------------------------------------------------------|
| **Slider Input**         | `sliderInput(inputId, ...)`                                | Texto Reactivo                | `renderText({ ... })`                           | Muestra el valor seleccionado en el control deslizante.                                    |
|                          |                                                            | Texto Verbatim Reactivo       | `renderPrint({ ... })`                          | Muestra el valor del control deslizante en formato de texto fijo.                          |
|                          |                                                            | Gráfico Reactivo              | `renderPlot({ ... })`                           | Genera un gráfico basado en el valor del control deslizante.                               |
|                          |                                                            | Tabla Reactiva                | `renderTable({ ... })`                          | Muestra una tabla con el valor seleccionado en el control deslizante.                      |
|                          |                                                            | Tabla Interactiva             | `renderDataTable({ ... })`                      | Muestra una tabla interactiva con el valor seleccionado en el control deslizante.          |
| **Text Input**           | `textInput(inputId, ...)`                                  | Texto Reactivo                | `renderText({ ... })`                           | Muestra el texto ingresado por el usuario.                                                 |
|                          |                                                            | Texto Verbatim Reactivo       | `renderPrint({ ... })`                          | Muestra el texto ingresado en formato de texto fijo.                                       |
|                          |                                                            | Tabla Reactiva                | `renderTable({ ... })`                          | Muestra una tabla con el texto ingresado.                                                  |
|                          |                                                            | Tabla Interactiva             | `renderDataTable({ ... })`                      | Muestra una tabla interactiva con el texto ingresado.                                      |
| **Numeric Input**        | `numericInput(inputId, ...)`                               | Texto Reactivo                | `renderText({ ... })`                           | Muestra el valor numérico ingresado.                                                       |
|                          |                                                            | Texto Verbatim Reactivo       | `renderPrint({ ... })`                          | Muestra el valor numérico en formato de texto fijo.                                        |
|                          |                                                            | Gráfico Reactivo              | `renderPlot({ ... })`                           | Genera un gráfico basado en el valor numérico ingresado.                                   |
|                          |                                                            | Tabla Reactiva                | `renderTable({ ... })`                          | Muestra una tabla con el valor numérico ingresado.                                         |
|                          |                                                            | Tabla Interactiva             | `renderDataTable({ ... })`                      | Muestra una tabla interactiva con el valor numérico ingresado.                             |
| **Select Input**         | `selectInput(inputId, ...)`                                | Texto Reactivo                | `renderText({ ... })`                           | Muestra la opción seleccionada en el menú desplegable.                                     |
|                          |                                                            | Texto Verbatim Reactivo       | `renderPrint({ ... })`                          | Muestra la opción seleccionada en formato de texto fijo.                                   |
|                          |                                                            | Tabla Reactiva                | `renderTable({ ... })`                          | Muestra una tabla con la opción seleccionada.                                              |
|                          |                                                            | Tabla Interactiva             | `renderDataTable({ ... })`                      | Muestra una tabla interactiva con la opción seleccionada.                                  |
| **Checkbox Input**       | `checkboxInput(inputId, ...)`                              | Texto Reactivo                | `renderText({ ... })`                           | Muestra el estado de la casilla de verificación.                                           |
|                          |                                                            | Texto Verbatim Reactivo       | `renderPrint({ ... })`                          | Muestra el estado de la casilla de verificación en formato de texto fijo.                  |
|                          |                                                            | Tabla Reactiva                | `renderTable({ ... })`                          | Muestra una tabla con el estado de la casilla de verificación.                             |
|                          |                                                            | Tabla Interactiva             | `renderDataTable({ ... })`                      | Muestra una tabla interactiva con el estado de la casilla de verificación.                 |
| **Radio Buttons**        | `radioButtons(inputId, ...)`                               | Texto Reactivo                | `renderText({ ... })`                           | Muestra la opción seleccionada en los botones de opción.                                   |
|                          |                                                            | Texto Verbatim Reactivo       | `renderPrint({ ... })`                          | Muestra la opción seleccionada en formato de texto fijo.                                   |
|                          |                                                            | Tabla Reactiva                | `renderTable({ ... })`                          | Muestra una tabla con la opción seleccionada.                                              |
|                          |                                                            | Tabla Interactiva             | `renderDataTable({ ... })`                      | Muestra una tabla interactiva con la opción seleccionada.                                  |
| **Action Button**        | `actionButton(inputId, ...)`                               | Texto Reactivo                | `renderText({ ... })`                           | Muestra el estado del botón de acción.                                                     |
|                          |                                                            | Texto Verbatim Reactivo       | `renderPrint({ ... })`                          | Muestra el estado del botón de acción en formato de texto fijo.                            |
|                          |                                                            | Tabla Reactiva                | `renderTable({ ... })`                          | Muestra una tabla con el estado del botón de acción.                                       |
|                          |                                                            | Tabla Interactiva             | `renderDataTable({ ... })`                      | Muestra una tabla interactiva con el estado del botón de acción.                           |
|                          |                                                            | Evento Observado              | `observeEvent(input$action, { ... })`           | Ejecuta código específico cuando se presiona el botón de acción.                           |


<br/><br/>

### **Ejemplo Completo**

```{r, eval=FALSE}
library(shiny)

# Interfaz de Usuario
ui <- fluidPage(
  titlePanel("Ejemplo de Todos los Botones de Shiny"),
  sidebarLayout(
    sidebarPanel(
      sliderInput("slider", "Slider Input:", min = 1, max = 100, value = 50),
      textInput("text", "Text Input:", value = "Escribe algo"),
      numericInput("numeric", "Numeric Input:", value = 10, min = 1, max = 100),
      selectInput("select", "Select Input:", choices = c("Opción 1", "Opción 2", "Opción 3")),
      checkboxInput("checkbox", "Checkbox Input:", value = FALSE),
      radioButtons("radio", "Radio Buttons:", choices = c("Opción A", "Opción B", "Opción C")),
      actionButton("action", "Action Button"),
      br(),
      br(),
      dataTableOutput("table")
    ),
    mainPanel(
      textOutput("textOutput"),
      verbatimTextOutput("verbatimTextOutput"),
      plotOutput("plotOutput"),
      tableOutput("tableOutput")
    )
  )
)

# Lógica del Servidor
server <- function(input, output, session) {
  # Texto reactivo
  output$textOutput <- renderText({
    paste("Text Input:", input$text)
  })
  
  # Texto verbatim reactivo
  output$verbatimTextOutput <- renderPrint({
    list(
      Slider = input$slider,
      Numeric = input$numeric,
      Select = input$select,
      Checkbox = input$checkbox,
      Radio = input$radio,
      Action = input$action
    )
  })
  
  # Gráfico reactivo
  output$plotOutput <- renderPlot({
    plot(1:input$slider, main = paste("Plot con Slider hasta:", input$slider))
  })
  
  # Tabla reactiva
  output$tableOutput <- renderTable({
    data.frame(
      Parámetro = c("Slider", "Text", "Numeric", "Select", "Checkbox", "Radio"),
      Valor = c(input$slider, input$text, input$numeric, input$select, input$checkbox, input$radio)
    )
  })
  
  # Tabla interactiva reactiva
  output$table <- renderDataTable({
    data.frame(
      Parámetro = c("Slider", "Text", "Numeric", "Select", "Checkbox", "Radio", "Action"),
      Valor = c(input$slider, input$text, input$numeric, input$select, input$checkbox, input$radio, input$action)
    )
  })
  
  # Acción del botón
  observeEvent(input$action, {
    showModal(modalDialog(
      title = "Acción del Botón",
      paste("El botón fue presionado. Valor actual del slider:", input$slider)
    ))
  })
}

# Ejecutar la aplicación
shinyApp(ui = ui, server = server)
```


<br/><br/>






