---
title: "**Introducción**"
author: "Daniel"
date: "2024-05-31"
output: html_document
---

```{r setup, include=FALSE}
knitr::opts_chunk$set(echo = TRUE)
```

<br/><br/>

### **Introducción a Shiny**

**Shiny** es un paquete de R que permite construir aplicaciones web interactivas directamente desde el lenguaje de programación R. Fue desarrollado por RStudio y es ampliamente utilizado para la visualización de datos y el desarrollo de dashboards interactivos.


<br/><br/>

### **Componentes de Shiny**

* `ui.R`
* `server.R`
* `shinyApp(ui = ui, server = server)`

<br/>

Una aplicación Shiny generalmente se compone de dos partes principales:

1. **Interfaz de Usuario (UI)**: Define cómo se verá la aplicación y qué elementos interactivos (como botones, deslizadores y gráficos) estarán disponibles para el usuario.
2. **Servidor (Server)**: Contiene la lógica de la aplicación, incluyendo cómo se deben procesar los datos y cómo deben reaccionar los elementos de la interfaz de usuario a las interacciones del usuario.

<br/><br/>


### Estrutura Básica de una Aplicación Shiny

Aquí tienes un ejemplo simple de una aplicación Shiny:

```{r, eval=FALSE} 
library(shiny)

# Definir la interfaz de usuario
ui <- fluidPage(
    titlePanel("Mi primera aplicación Shiny"),
    sidebarLayout(
        sidebarPanel(
            sliderInput("num", "Elige un número:", 
                        min = 1, max = 100, value = 50)
        ),
        mainPanel(
            textOutput("result")
        )
    )
)

# Definir la lógica del servidor
server <- function(input, output) {
    output$result <- renderText({
        paste("El número elegido es:", input$num)
    })
}

# Correr la aplicación Shiny
shinyApp(ui = ui, server = server)
```

<br/><br/>

### **Descripción de los Componentes**

<br/>

1. **UI (Interfaz de Usuario)**
   - `fluidPage()`: Crea una página fluida que se adapta al tamaño de la ventana del navegador.
   - `titlePanel()`: Agrega un título a la aplicación.
   - `sidebarLayout()`, `sidebarPanel()`, y `mainPanel()`: Diseñan una disposición con una barra lateral y un panel principal.
   - `sliderInput()`: Crea un control deslizante que permite al usuario elegir un valor.
   - `textOutput()`: Define un espacio en la UI donde se mostrará texto generado en el servidor.

<br/>

2. **Server (Servidor)**
   - `renderText()`: Genera texto reactivo que se actualiza automáticamente cuando cambia el valor del control deslizante.
   - `input`: Contiene los valores de entrada proporcionados por el usuario.
   - `output`: Define los elementos de salida que serán mostrados en la UI.

<br/>

3. **shinyApp()**
   - `shinyApp(ui = ui, server = server)`: Combina la interfaz de usuario y la lógica del servidor en una aplicación completa que puede ser ejecutada.

<br/><br/>

### **Funcionalidades Adicionales**

- **Reactive Values**: Permiten que la aplicación responda automáticamente a los cambios en las entradas del usuario.

<br/>

- **Reactive Expressions**: Optimizan la eficiencia de la aplicación asegurando que los cálculos sólo se realicen cuando sea necesario.

<br/>

- **Observe y ObserveEvent**: Permiten ejecutar código en respuesta a cambios en los valores reactivos.

<br/><br/>

### **Desplegando la Aplicación**

Las aplicaciones Shiny pueden ser desplegadas en:
- **Shiny Server**: Un servidor dedicado para aplicaciones Shiny.
- **RStudio Connect**: Una plataforma de publicación y distribución.
- **Shinyapps.io**: Un servicio de hospedaje basado en la nube.

<br/><br/>

### **Ejemplo Avanzado**

Una aplicación más avanzada podría incluir múltiples controles de usuario, gráficos interactivos utilizando `plotOutput()` y `renderPlot()`, así como tablas dinámicas con `tableOutput()` y `renderTable()`.

<br/><br/>

### **Recursos Adicionales**

Para aprender más sobre Shiny y explorar ejemplos más avanzados, puedes visitar:
- [Documentación oficial de Shiny](https://shiny.rstudio.com/)
- [Galería de aplicaciones Shiny](https://shiny.rstudio.com/gallery/)

<br/>

